Inventaris van de archieven van het Ministerie van Binnenlandse Zaken: Directie Overheidspersoneelszaken, (1946-) 1960-1989; Centrale Ideeënbuscommissie, 1948-1992; Rijkskledingcommissie, 1927-1987
Nationaal Archief, Den Haag
- Directie Overheidspersoneelszaken
  - Dossiers
    - Taakuitvoering, -1.
      - Personeelsbeleid, 08.
        - Loonontwikkeling, 08.74
          - Woning- en huurvergoedingen, 08.742.1
            - Verplaatsingskostenvergoeding, 08.742.16
              - Stukken betreffende de behandeling van het begrip 'eigen huishouding voeren' dat een rol speelt in het Verplaatsingskostenbesluit 1962 en het Reis- en Pensionkostenbesluit ongehuwd burgerlijk rijkspersoneel bij het toekennen van een verhuiskostenvergoeding., 1978-1984; 1681; omslag
              - Stukken betreffende de totstandkoming van de circulaires U 1150 en U 1920 inzake de interpretatie van de Regeling tegemoetkoming in de kosten van de hypotheekrente, als onderdeel van de financiële voorzieningen met betrekking tot de spreiding van de rijksdienst en andere functieverplaatsingen., 1980-1981; 1682; omslag
              - Stukken van de Werkgroep 'Eigen Huishouding'., 1980-1983; 1683-1684; 1 pak en 1 omslag
                - 1980 - 1981, 1683
                - 1982 - 1983, 1684; pak
          - Reis- en verblijfkostenvergoeding, 08.742.2
            - Stukken betreffende de toepassing, uitvoering en wijziging van het Reisbesluit 1956 en de Reisbeschikking 1956., 1957-1971; 1685-1707; 2 pakken en 21 omslagen
              - 1957 - 1960 wijziging bij MB van 31 mei 1960, 1685
              - 1959 - 1960 idem bij MB van 16 juni 1960, 1686
              - 1960 - 1966 idem bij MB van 28 februari 1966, 1687; pak
              - 1961 - 1962 idem bij MB van 21 augustus 1962, 1688
              - 1962 - 1963 idem bij MB van 20 september 1963, 1689
              - 1963 - 1964 idem bij MB van 9 oktober 1964, 1690
              - 1966 idem bij MB van 25 mei 1966, 1691
              - 1966 idem bij MB van 28 december 1966, 1692
              - 1967 idem bij MB van 29 juni 1967, 1693
              - 1967 - 1968 idem bij MB van 6 februari 1968, 1694
              - 1968 - 1969 idem bij MB van 24 december 1968, 1695
              - 1968 - 1969 idem bij MB van 17 maart 1969, 1696
              - 1969 idem bij MB van 6 juni 1969, 1697
              - 1969 - 1971 idem bij MB van 27 april 1970, 1698
              - 1970 - 1971 idem bij MB van 2 december 1970, 1699
              - 1960 - 1965 overleg over de uitvoering met het Ministerie van Financiën, 1700
              - 1960 - 1967 idem, met het Ministerie van Verkeer en Waterstaat, 1701
              - 1960 - 1969 idem, met het Ministerie van Algemene Zaken, 1702
              - 1960 - 1970 idem, met het Ministerie van Sociale Zaken en Volksgezondheid, 1703; pak
              - 1962 - 1969 idem, met het Ministerie van Economische Zaken, 1704
              - 1965 - 1969 idem, met het Ministerie van Onderwijs en Wetenschappen, 1705
              - 1960 - 1967 wijziging van lijsten van gemeenten, 1706
              - 1964 - 1970 circulaires, 1707
            - Stukken betreffende de totstandkoming van de circulaires van 19 juli 1963 en 3 februari 1964 inzake de toekenning van een tijdelijke vergoeding aan Nederlandse rijksambtenaren in Elten en Tudderen in de vervoerskosten voor schoolbezoek., 1963-1964; 1708; omslag
            - Stukken betreffende de totstandkoming, toepassing, uitvoering en wijzigingen van het Reisbesluit 1971/Reisbeschikking 1971 alsmede de daarbij behorende Reisbeschikking Nederland en de Reisbeschikking Buitenland., 1965-1989; 1709-1745; 27 pakken en 10 omslagen
              - 1965 - 1969 totstandkoming van het KB van 15 december 1970 houdende Regeling van de vergoeding voor reis- en verblijfkosten ter zake van reizen voor het Rijk gedaan (Reisbesluit 1971) alsmede de daarbij behorende Reisbeschikking Nederland en de Reisbeschikking buitenland, 1709
              - 1968 - 1970 idem, 1710
              - 1970 - 1986 toepassing en uitvoering, algemeen, 1711
              - 1971 - 1974 toepassing en uitvoering bij het Ministerie van Landbouw en Visserij, 1712; omslag
              - 1972 - 1975 idem, bij het Ministerie van Sociale Zaken, 1713; omslag
              - 1971 - 1983 idem, bij het Ministerie van Verkeer en Waterstaat, 1714; omslag
              - 1975 - 1982 idem, bij het Ministerie van Volkgezondheid en Milieuhygiëne, 1715; omslag
              - 1970 - 1980 circulaires aan lagere overheden inzake wijzigingen van het Reisbesluit 1971 en Reisbeschikking 1971, Reisbeschikking Nederland en de Reisbeschikking buitenland, 1716
              - 1971 - 1973 wijziging van de Reisbeschikking Nederland, 1717
              - 1972 - 1975 idem, 1718
              - 1974 - 1975 idem, 1719
              - 1975 - 1976 idem, 1720
              - 1976 - 1977 idem, 1721
              - 1978 idem, 1722
              - 1979 idem, 1723
              - 1979 - 1982 idem, 1724
              - 1980 idem, 1725
              - 1980 - 1982 idem, 1726
              - 1982 - 1983 idem, 1727
              - 1983 - 1984 idem, 1728; omslag
              - 1983 - 1985 idem, 1729
              - 1984 - 1986 idem, 1730
              - 1987 idem, 1731
              - 1988 - 1989 idem, 1732
              - 1973 - 1983 herziening van de verblijfkostenvergoeding voor buitenlandse dienstreizen in samenhang met de Werkgroep Verblijfkostenvergoeding buitenlandse dienstreizen, 1733; omslag
              - 1977 - 1981 aangelegenheden inzake het reizen per Nederlandse Spoorwegen, 1734; omslag
              - 1971 - 1979 wijzigingen van de Reisbeschikking buitenland, 1735
              - 1980 - 1982 idem, 1736
              - 1983 - 1989 idem, 1737
              - 1982 - 1985 wijzigingen van het Reisbesluit 1971, 1738; omslag
              - 1982 - 1985 behandeling van het voorstel tot wijziging van de indeling in klassen, waarin ambtenaren bij dienstreizen gerechtigd zijn per vliegtuig te reizen, 1739; omslag
              - 1974 - 1980 Werkgroep Verblijfkostenvergoeding Buitenlandse Dienstreizen, 1740
              - 1977 - 1980 idem, 1741
              - 1981 - 1983 idem, 1742
              - 1979 - 1980 Werkgroep Samensmelting Algemeen en Bijzonder Autokilometertarief bij Dienstreizen (SABA), algemeen, 1743
              - 1979 - 1981 idem, vergaderstukken, 1744; omslag
              - 1980 - 1981 idem, rapportage, 1745
            - Stukken betreffende de totstandkoming en intrekking van het MB van 20 augustus 1968 inzake de tegemoetkoming in de kosten van voeding aan ongehuwd personeel van de loodsvaartuigen in de binnenbeurt., 1968-1970; 1746; omslag
            - Stukken betreffende de totstandkoming en uitvoering van regelingen inzake de vergoeding van representatief vervoer voor topfunctionarissen., 1983-1986; 1747; omslag
            - Vergoeding eigen vervoermiddelen, 08.742.23
              - Stukken betreffende de totstandkoming van de circulaire van 20 november 1961 aan de ministers inzake de vergoeding voor gebruik eigen auto voor topfunctionarissen., 1959-1961; 1748; omslag
              - Stukken betreffende de totstandkoming van de MB van 13 september 1971 en van 13 februari 1976 tot wijziging van de Beschikking beheer motorrijtuigen rijksoverheid., 1970-1978; 1749; pak
              - Stukken betreffende de beantwoording van kamervragen inzake de vergoeding voor autogebruik voor rijksambtenaren., 1973; 1750; omslag
            - Kinderbijslag, 08.742.32
              - Stukken betreffende de totstandkoming, uitvoering, toepassing en wijziging van de Kindertoelageregeling overheidspersoneel (artikel 10 van de Kinderbijslagwet voor loontrekkenden)., 1956-1979; 1751-1777; 9 pakken en 18 omslagen
                - 1956 totstandkoming bij KB van 14 mei 1963, 1751; pak
                - 1957 idem, 1752; pak
                - 1957 - 1958 idem, 1753; pak
                - 1958 - 1960 idem, 1754; pak
                - 1960 - 1962 idem, 1755; pak
                - 1962 - 1963 idem, 1756
                - 1959 - 1969 kindertoelage en kinderbijslag en tevens de totstandkoming van circulaires inzake de wijziging van diverse bedragen, 1757; pak
                - 1969 - 1979 idem, 1758; pak
                - 1963 totstandkoming van het KB nr. 20 van 26 juli 1963 tot wijziging van enige rechtspositieregelingen in verband met het in 1963 in werking treden van de regeling, 1759
                - 1963 - 1970 idem, uitvoering, 1760
                - 1969 - 1977 idem, uitvoering, 1761
                - 1964 - 1965 toepassing van artikel 9, vierde lid, 1762
                - 1964 - 1966 wijziging bij KB nr. 21 van 25 januari 1966, 1763
                - 1967 idem, bij KB nr. 8 van 8 december 1967, 1764
                - 1972 - 1973 idem, bij KB nr. 3 van 28 december 1972, 1765; pak
                - 1972 - 1973 idem, bij KB nr. 4 van 1 mei 1973, 1766; pak
                - 1976 - 1978 idem, bij KB nr. 1 van 24 september 1976, 1767
                - 1976 - 1978 idem, bij KB nr. 2 van 21 december 1977, 1768
                - 1978 - 1979 idem, bij KB nr. 5 van 28 maart 1979, 1769
                - 1978 - 1979 idem, bij KB nr. 30 van 29 maart 1979, 1770
                - 1965 - 1969 wijziging van de regelen tot voorkoming van samenloop van de kindertoelage en kinderbijslag bij MB van 11 oktober 1967, 1771
                - 1970 - 1973 idem, bij MB van 29 juni 1971, 1772
                - 1979 idem, bij MB van 9 juli 1979, 1773
                - 1966 - 1968 wijziging van de Kinderbijslagwet voor loontrekkenden ten aanzien van dienstplichtige militairen, 1774
                - 1967 - 1968 wijziging bij KB nr. 7 van 9 maart 1968 in verband met de gelijkstelling met de Algemene Kinderbijslagwet, 1775
                - 1974 - 1975 totstandkoming van een ontwerp-besluit tot wijziging van de kindertoelageregeling overheidspersoneel inzake afschaffing van de kindertoelage voor het derde en volgende kinderen, 1776
                - 1979 totstandkoming van het KB nr. 16 van 12 oktober 1979 tot aanpassing regelen ten aanzien van kindertoelage voor overheidspersoneel aan de wet van 10 maart 1979 (overgangsregeling voor het recht op kindertoelage voor invalide kinderen van 18 tot 27 jaar), 1777
              - Stukken betreffende de totstandkoming van het KB van 20 december 1979 (Stb.709) houdende nadere wijziging van de Algemene Kinderbijslagwet, de Wet op de inkomstenbelasting 1964 en de Wet op de loonbelasting 1964 alsmede van enkele andere wetten, dit in het kader van de 3e fase herstructurering van het kinderaftrek- en kinderbijslagsysteem., 1978-1980; 1778-1779; 2 pakken
                - 1978 - 1979, 1778
                - 1979 - 1980, 1779
              - Stukken betreffende het overleg over de consequenties van de wijziging van de kinderbijslagwetgeving voor de rechtspositie van het overheidspersoneel en de totstandkoming van de circulaire van 26 maart 1982 aan de ministers inzake nadere voorschriften voor de Interim-regeling., 1981-1982; 1780; omslag
          - Duurtetoeslag, 08.742.4
            - Stukken betreffende de totstandkoming van het KB nr. 7 van 5 maart 1960 tot toekenning van een duurtetoeslag over de jaren 1958 en 1959 aan rijkspersoneel, personeel van de gemeentepolitie, personeel van noodwachten en noodwachtstaven en personeel van onderwijsinrichtingen en -instellingen., 1958-1960; 1781; omslag
            - Stukken betreffende de totstandkoming van gemeenschappelijke Ministeriële Besluiten inzake de wijziging van de tijdelijke duurtetoeslag ten aanzien van het personeel van het loodswezen te Antwerpen., 1961-1965; 1782; omslag
          - Tegemoetkoming in ziektekosten, 08.742.5
            - Stukken betreffende de toepassing en uitvoering van de 5%-ziektekostenregeling., 1959-1984; 1783-1791; 3 pakken en 6 omslagen
              - 1959 - 1970 verlening van gratificaties in verband met ziektekosten, 1783
              - 1964 - 1981 algemeen, 1784
              - 1974 - 1976 idem, 1785; pak
              - 1980 - 1984 idem, 1786
              - 1970 - 1971 'vergeten groepen', 1787
              - 1970 - 1976 tegemoetkoming in de kosten voor geneeskundige hulp, 1788
              - 1971 - 1973 idem, 1789
              - 1976 - 1980 idem, 1790; pak
              - 1977 - 1979 heffing van loonbelasting met betrekking tot de ambtelijke 5%-ziektekostenregeling, 1791; pak
            - Stukken betreffende het verzoek aan de Centrale Commissie voor Georga-niseerd Overleg in Ambtenarenzaken om advies inzake het ziektekosten-vraagstuk, alsmede de totstandkoming van de ontwerp-circulaire 5%-ziektekostenregeling., 1960; 1792; omslag
            - Stukken betreffende de totstandkoming, uitvoering en wijziging van de Regeling ziektekostenvoorziening overheidspersoneel (ZVO-regeling)., 1976-1990; 1793-1825; 6 pakken en 27 omslagen
              Deze regeling is per 1 januari 1981 in de plaats getreden van de 5%-ziektekostenregelingen.
              - 1976 - 1979 totstandkoming en toepassing van het KB van 18 september 1980 houdende vaststelling van de Regeling ziektekostenvoorziening overheidspersoneel, en de totstandkoming van het Besluit vergoedingenlijst ZVO regeling, 1793; pak
              - 1979 - 1980 idem, 1794; pak
              - 1980 idem, 1795; pak
              - 1980 - 1981 idem, 1796
              - 1980 - 1989 uitvoering algemeen, 1797; pak
              - 1980 - 1990 idem, 1798; pak
              - 1982 - 1986 idem, 1799; pak
              - 1977 - 1981 totstandkoming van het MB van 14 december 1981 inzake de uitvoering van art.4, 2e lid, 1800
              - 1980 idem, van het MB van 24 december 1980, inzake de uitvoering van art. 11, 1e lid, 1801
              - 1980 - 1981 idem, van het MB van 24 december 1980, inzake de uitvoering van art. 11, 1e lid, 1802
              - 1980 - 1981 idem, van het MB van 7 mei 1981, inzake de uitvoering van art. 11, 1e lid, 1803
              - 1980 - 1981 idem, van het MB van 7 mei 1981, inzake de uitvoering van art. 4, 2e lid, 1804
              - 1980 - 1981 idem, van het MB van 15 mei 1981, inzake de uitvoering van art. 11, 1e lid, 1805
              - 1980 - 1981 idem, van het MB van 28 oktober 1981, inzake de uitvoering van art. 4, 2e lid, 1806
              - 1981 idem, van het MB van 5 januari 1981, inzake de uitvoering van art. 4, 2e lid, 1807
              - 1981 idem, van het MB van 3 augustus 1981, inzake de uitvoering van art. 11, 1e lid, 1808
              - 1981 - 1982 idem, van het MB van 28 oktober 1981, inzake de uitvoering van art. 4, 2e lid, 1809
              - 1981 - 1982 idem, van het MB van 10 februari 1982, inzake de uitvoering van art. 7, 1e lid, 1810
              - 1981 - 1982 idem, van het MB van 8 oktober 1982, inzake de uitvoering van art. 4, 2e lid, 1811
              - 1982 totstandkoming van het MB van 25 juni 1982, inzake de uitvoering van art. 4, 2e lid, 1812
              - 1982 idem, van het MB van 3 november 1982, inzake de uitvoering van art. 11, 2e lid, 1813
              - 1983 idem, van het MB van 14 maart 1983, inzake de uitvoering van art. 7, 1e lid, 1814
              - 1984 idem, van het MB van 9 maart 1984, inzake de uitvoering van art. 7, 1e lid, 1815
              - 1984 - 1985 idem, van het MB van 14 maart 1985, inzake de uitvoering van art. 7, 1e lid, 1816
              - 1985 idem, van het MB van 17 juni 1985, inzake de uitvoering van art. 4, 2e lid, 1817
              - 1986 idem, van het MB van 16 mei 1986, inzake de uitvoering van art. 7, 1e lid, 1818
              - 1987 idem, van het MB van 29 juni 1987, inzake de uitvoering van art. 7, 1e lid, 1819
              - 1988 idem, van het MB van 8 juni 1988, inzake de uitvoering van art. 4, 2e lid, 1820
              - 1988 - 1989 idem, van het MB van 16 januari 1989, inzake de uitvoering van art. 7, 1e lid, 1821
              - 1989 idem, van het MB van 15 juni 1989, inzake de uitvoering van art. 7, 1e lid, 1822
              - 1980 - 1981 wijziging bij KB van 2 oktober 1981, 1823
              - 1988 idem, bij KB van 20 december 1988, 1824
              - 1989 idem, bij concept-besluit 1989, 1825
            - Stukken betreffende de totstandkoming van een circulaire van 23 december 1980 houdende nadere regeling voor de tegemoetkoming in de indirecte ziektekosten., 1978-1981; 1826-1827; 2 pakken
              - 1978 - 1980, 1826
              - 1980 - 1981, 1827
            - Stukken betreffende de behandeling van de problematiek rond de structurering van de verschillende ziektekostenvoorzieningen voor het (gewezen) overheidspersoneel., 1980-1986; 1828-1832; 5 pakken
              - 1980 - 1982, 1828
              - 1983, 1829
              - 1983 - 1984, 1830
              - 1984 - 1985, 1831
              - 1985 - 1986, 1832
            - Stukken betreffende de behandeling van aangelegenheden met betrekking tot de belastingheffing op uitkeringen ingevolge de Ziektekostenvoorzieningen overheidspersoneel., 1980-1989; 1833; pak
            - Stukken van de Brede Overleggroep Ambtelijke Ziektekostenregeling (BOAZ)., 1983-1985; 1834-1838; 4 pakken en 1 omslag
              - 1983 - 1984, 1834
              - 1984, 1835
              - 1984, 1836
              - 1984 - 1985, 1837
              - 1985, 1838; omslag
            - Stukken betreffende de Kontaktcommissie Publiekrechtelijke Ziektekostenregelingen voor Ambtenaren en behandeling van het wetsvoorstel houdende regelen met betrekking tot de invoering van een gedeeltelijk nominale premie in publiekrechtelijke ziektekostenvoorzieningen (Wet nominale premie publiekrechtelijke ziektekostenvoorzieningen)., 1983-1989; 1839; pak
            - Uitkering bij bevalling, 08.742.56
              - Stukken betreffende de zwangerschaps- en bevallingsuitkering., 1956-1967; 1840; omslag
              - Stukken betreffende de totstandkoming van circulaires aan de ministers inzake een kraamgelduitkering aan niet bij een ziekenfonds verzekerd rijkspersoneel., 1965-1967; 1841; omslag
            - Uitkering bij overlijden, 08.742.58
              - Stukken betreffende de totstandkoming van het KB nr. 19 van 28 april 1982 houdende vaststelling van de regeling betreffende de uitkering die na het overlijden van ministers, Commissarissen der Koningin, de Nationale Ombudsman en substituut-ombudsmannen krachtens Grondwet of wet voor hun leven aangestelde ambtenaren zal worden uitgekeerd., 1981-1982; 1842; omslag
          - Telefoonvergoeding, 08.742.6
            - Stukken betreffende de totstandkoming en uitvoering van het KB nr. 5 van 22 september 1977 houdende regeling van de vergoeding aan ambtenaren van kosten verbonden aan het gebruik van de privé-telefoonaansluiting voor dienstdoeleinden., 1956-1978; 1843-1844; 2 pakken
              - 1956 - 1977, 1843
              - 1977 - 1978, 1844
            - Stukken betreffende de totstandkoming en uitvoering van de circulaire van 29 juni 1977 inzake telefoonkostenvergoeding per 1 oktober 1977., 1977-1978; 1845; omslag
          - Vacatiegelden, 08.742.7
            - Stukken betreffende de totstandkoming en uitvoering van het KB nr. 8 van 30 augustus 1967 tot intrekking van het KB van 30 juni 1933 (Stb. 343) regelende de toekenning van vacatiegeld aan commissieleden, als bedoeld in de artikelen 85-89 van het ARAR., 1962-1968; 1846; omslag
            - Stukken betreffende het verlenen van medewerking aan de totstandkoming van het ontwerp-Vergoedingenbesluit leden huurcommissies met betrekking tot het toekennen van presentiegeld en reis- en verblijfkosten., 1979-1981; 1847; omslag
            - Stukken betreffende de totstandkoming van het KB van 18 april 1988 (Stb. 205) houdende regelen ten aanzien van de toekenning van vacatiegelden (Vacatiegeldenbesluit 1988)., 1980-1988; 1848; omslag
          - Vakantie-uitkering, 08.742.81
            - Stukken betreffende de behandeling van aangelegenheden met betrekking tot de vakantie-uitkering., 1960-1986; 1849; pak
            - Stukken betreffende de totstandkoming van circulaires aan de ministers, Gedeputeerde Staten van de provincies, burgemeesters en wethouders van de gemeenten, de landdrost van de Zuidelijke IJsselmeerpolders en de voorzitter van het Openbaar Lichaam Rijnmond inzake wijzigingen in de vakantie-uitkering., 1968-1976; 1850; omslag
            - Stukken betreffende de totstandkoming van het KB van 22 december 1982 (Stb. 708) tot afschaffing van het bedrag per kind in de vakantie-uitkering voor het overheidspersoneel., 1979-1983; 1851; pak
            - Stukken betreffende de totstandkoming van het KB nr. 1 van 24 februari 1981 houdende nadere regelen met betrekking tot de vakantie-uitkering voor het overheidspersoneel en overeenkomstige personen, ter uitvoering van artikel IV van de wet van 7 maart 1980 (Stb. 81)., 1852; omslag
            - Stukken betreffende de totstandkoming van het KB nr. 58 van 17 maart 1982 houdende nadere regelen met betrekking tot de vakantie-uitkering voor het overheidspersoneel en overeenkomstige personen voor het jaar 1982 alsmede de beperking van de uitkering., 1981-1986; 1853-1859; 7 omslagen
              - 1981 - 1982 totstandkoming van het KB nr. 58 van 17 maart 1982, 1853
              - 1982 - 1983 totstandkoming van het KB van 29 december 1982 (Stb. 762) houdende beperking van de uitkering, 1854
              - 1983 totstandkoming van het KB van 9 november 1983 (Stb. 562) tot verlenging van de werkingsduur van de wet van 29 december 1982 (Stb. 762), 1855
              - 1984 totstandkoming van het KB van 20 juni 1984 (Stb. 266) tot verdere verlenging van de werkingsduur van de wet van 29 december 1982 (Stb. 762), 1856
              - 1985 totstandkoming van het KB van 29 mei 1985 (Stb. 290) tot verdere verlenging van de werkingsduur van de wet van 29 december 1982 (Stb. 762) alsmede de totstandkoming van de circulaire van 20 juni 1985 tot aanpassing per 1 juli 1985 van de maximum-verrekeningsbedragen, 1857
              - 1985 - 1986 totstandkoming van het KB van 21 mei 1986 (Stb. 280) tot verdere verlenging van de werkingsduur van de wet van 29 december 1982 (Stb. 762), 1858
              - 1986 de behandeling van het wetsvoorstel houdende verdere verlenging van de werkingsduur van de wet van 29 december 1982 (Stb. 762), 1859
            - Stukken betreffende de behandeling van het wetsontwerp inzake de korting op het maximumbedrag vakantie-uitkering van personeel in de collectieve sector., 1983-1984; 1860; omslag
            - Stukken betreffende de totstandkoming van het KB nr. 69 van 9 juli 1984 houdende afschaffing van het maximumbedrag van de vakantie-uitkering voor het overheidspersoneel en overeenkomstige personen., 1983-1984; 1861; omslag
            - Stukken betreffende de totstandkoming van het KB nr. 8 van 13 december 1983 houdende verhoging van het maximumbedrag van de vakantie-uitkering voor het overheidspersoneel en overeenkomstige personen., 1983-1984; 1862; omslag
            - Stukken betreffende de totstandkoming van het KB nr. 4 van 21 augustus 1985 houdende verhoging van het minimumbedrag van de vakantie-uitkering., 1863; omslag
            - Stukken betreffende de behandeling van het voorstel tot aanpassing van enkele uitkeringsregelingen van de vakantie-uitkering., 1986; 1864; omslag
          - Koudetoeslag, 08.742.84
            - Stukken betreffende de toekenning van een uitkering ineens voor het burgerlijk rijkspersoneel dat gedurende de koude winter van 1962/1963 werkzaamheden in de buitenlucht heeft verricht en de totstandkoming van de circulaire van 21 februari 1963 houdende richtlijnen inzake de uitkering., 1865; omslag
          - Lidmaatschapsvergoeding, 08.742.87
            - Stukken betreffende de vergoedingen voor abonnementen en lidmaatschappen., 1966-1975; 1866; pak
          - Studietoelage, 08.742.88